【裁判字號】    96,易,6016
【裁判日期】    970128
【裁判案由】    竊盜
【裁判全文】
臺灣臺中地方法院刑事判決              96年度易字第6016號
公  訴  人  臺灣臺中地方法院檢察署檢察官
被      告  丙○○
                    2號
                    另案
被      告  戊○○  39歲民.
                    11號
                    另案在台灣台中監獄執行
上列被告因竊盜案件，經檢察官提起公訴（96年度偵字第26063
號），本院判決如下：
    主    文
丙○○犯如附表編號一、二、三所示之罪，均累犯，各處如附表
所示之刑。應執行有期徒刑壹年，扣案鑰匙壹支、手套貳雙均沒
收。
戊○○犯如附表編號一、三所示之罪，均累犯，各處如附表所示
之刑。應執行有期徒刑捌月，扣案手套貳雙均沒收。
    犯罪事實及理由
一、犯罪事實：丙○○前因肅清煙毒條例、施用毒品等案件，經
    法院分別判處有期徒刑二年六月、五年六月、七月確定，定
    應執行刑八年二月，於民國八十七年六月二日假釋出監並付
    保護管束，嗣因另涉毒品案件，經法院分別判處有期徒刑六
    月、十月確定，而撤銷假釋入監執行殘刑並接續執行，甫於
    九十五年四月一日執行完畢。戊○○前因施用毒品、竊盜案
    件，經法院分別判處有期徒刑六月、一年、四月確定，定應
    執行刑一年八月，甫於九十五年二月二十二日執行完畢。詎
    其等仍不知悔改，復意圖為自己不法之所有或共同基於犯意
    之聯絡，分別於附表所示之時間、地點，以附表所示之行為
    方式，竊取他人財物。
二、本案檢察官、被告並未就卷內證據資料之證據能力有所爭執
    ，且迄於言詞辯論終結前，均未主張有刑事訴訟法第一百
    五十九條第一項不得為證據之情形，是應認已同意卷內證據
    均得作為證據，且經本院審酌後，認無不適當之情形，應認
    本案調查之卷內證據均有證據能力，合先敘明。
三、前揭犯罪事實，業據被告丙○○、戊○○坦承不諱，核與證
    人乙○○、甲○○、丁○○於警詢中證述之情節相符，並有
    現場圖、員警職務報告、豐原分局潭北派出所扣押物品目錄
    表、贓物認領保管單、臺中縣警察局車輛尋獲電腦輸入單、
    現場照片等附卷及鑰匙一支、棉質手套二雙扣案足稽，足認
    被告二人之自白與事實相符，其等犯行堪以認定。
四、核被告丙○○、戊○○所為，係犯如附表所示之罪。被告丙
    ○○、戊○○間就附表編號一、三部分有犯意之聯絡，行為
    之分擔，均為共同正犯。被告丙○○、戊○○所犯如附表所
    示之罪，犯意個別，行為互異，應予分論併罰。被告丙○○
    、戊○○有前揭所示前案執行完畢之情形，此有臺灣高等法
    院被告前案紀錄表一紙在卷可稽，其等於前案有期徒刑執行
    完畢後五年內故意再犯本案有期徒刑以上之各罪，均為累犯
    ，應依法加重其刑。爰審酌被告丙○○、戊○○素行不佳，
    迭次再犯，對被害人所造成損害之情節以附表三所示財物價
    值較低，又所竊取之物均已由被害人領回，被告二人亦均坦
    承犯行等一切情狀，分別量處如附表所示之刑及定其應執行
    之刑。扣案鑰匙一支係被告丙○○所有供行竊附表二所示車
    輛之物，扣案棉質手套二雙係被告戊○○所有供行竊附表三
    所示之物，業據被告丙○○、戊○○供述在卷，爰依法宣告
    沒收。
據上論斷，依刑事訴訟法第二百九十九條第一項，刑法第二十八
條、第三百二十條第一項、第四十七條第一項、第五十一條第五
款、第三十八條第一項第二款，刑法施行法第一條之一，判決如
主文。
中    華    民    國    97    年    1    月    28    日
              刑事第二庭      法  官  郭書豪
以上正本證明與原本無異。
如不服本判決，應於收受送達後10日內向本院提出上訴書狀（應
敘述具體理由並附繕本）。
上訴書如未敘述理由，應於上訴期間屆滿後20日內補提理由書於
本院。
中    華    民    國    97    年    1    月    28    日
                              書記官  陳美虹
附錄：本案論罪科刑法條全文
中華民國刑法第320條
（普通竊盜罪、竊佔罪）
意圖為自己或第三人不法之所有，而竊取他人之動產者，為竊盜
罪，處 5 年以下有期徒刑、拘役或 5 百元以下罰金。
意圖為自己或第三人不法之利益，而竊佔他人之不動產者，依前
項之規定
處斷。
前二項之未遂犯罰之。
附表:
┌─┬──────┬─────────┬──────┬───────┐
│編│ 犯罪時間   │   犯罪方式       │所犯法條罪名│論處之罪及所宣│
│號│            │                  │            │告之刑        │
├─┼──────┼─────────┼──────┼───────┤
│ 1│96年10月11日│丙○○、戊○○共同│刑法第三百二│共同犯竊盜罪，│
│  │上午10時許  │至臺中縣潭子鄉興華│十條第一項竊│處有期徒刑伍月│
│  │            │一路453號對面，由 │盜罪        │。            │
│  │            │戊○○持丙○○提供│            │              │
│  │            │之鑰匙 (未扣案)， │            │              │
│  │            │開啟停放路旁為曾泉│            │              │
│  │            │湖所有之車牌號碼  │            │              │
│  │            │AS─9105號自小貨車│            │              │
│  │            │車門後，發動電門而│            │              │
│  │            │竊取之，得手後逃逸│            │              │
├─┼──────┼─────────┼──────┼───────┤
│ 2│96年10月13日│丙○○在臺中縣潭子│刑法第三百二│犯竊盜罪，處有│
│  │0時30分許   │鄉○○街42號前，持│十條第一項竊│期徒刑伍月。扣│
│  │            │自備之鑰匙 (已扣案│盜罪        │案鑰匙壹支沒收│
│  │            │)，開啟停放路旁為 │            │。            │
│  │            │聖昌工程行所有之車│            │              │
│  │            │牌號碼OS─9122號自│            │              │
│  │            │小貨車車門後，發動│            │              │
│  │            │電門而竊取之，得手│            │              │
│  │            │後逃逸            │            │              │
├─┼──────┼─────────┼──────┼───────┤
│ 3│96年10月13日│丙○○隨即駕駛車牌│刑法第三百二│共同犯竊盜罪，│
│  │上午2時35分 │號碼OS─9122號自用│十條第一項竊│處有期徒刑肆月│
│  │許          │小貨車，至戊○○  │盜罪        │。扣案手套貳雙│
│  │            │之住處載戊○○後，│            │沒收。        │
│  │            │在臺中縣潭子鄉民族│            │              │
│  │            │路3段17巷內之農田 │            │              │
│  │            │旁，戴上戊○○所有│            │              │
│  │            │之棉質手套二雙後，│            │              │
│  │            │共同徒手竊取丁○○│            │              │
│  │            │所有而放置該處之鐵│            │              │
│  │            │門3片，搬上車牌號 │            │              │
│  │            │碼OS─9122號自用小│            │              │
│  │            │貨車，得手後逃離現│            │              │
│  │            │場                │            │              │
└─┴──────┴─────────┴──────┴───────┘


司法院資訊處製作；財團法人民間司法改革基金會備份。
